臺灣高等法院刑事判決　　　　　　　　　　　　　九十一年度上易字第一六一八號
　　上　訴　人　臺灣新竹地方法院檢察署檢察官
　　被　　　告　丙○○
右上訴人因被告竊盜案件，不服臺灣新竹新竹地方法院九十一年度易字第六七號，中
華民國九十一年四月三十日第一審判決（起訴案號：臺灣新竹地方法院檢察署九十年
偵字第七二一五號）提起上訴，本院判決如左：
    主  文
原判決撤銷。
丙○○竊盜，累犯，處有期徒刑陸月，如易科罰金，以參佰元折算壹日。
    事  實
一、丙○○前曾因犯竊盜罪，經臺灣新竹地方法院於民國（下同）八十五年十一月一
    日判處有期徒刑九月，執行指揮書執行完畢日期八十六年九月十八日；又因再犯
    竊盜罪，經臺灣新竹地方法院於八十八年三月十日判處有期徒刑二年，執行指揮
    書執行完畢日期為八十九年十一月十一日，而於八十九年十月十九日縮短刑期執
    行完畢出監，仍不知悛悔。復意圖為自己不法之所有，於九十年十二月二日上午
    九時許，在新竹縣竹北市○○路一八０巷口，以不詳手段竊取乙○○所管領（登
    記為曾文俊所有）車牌ＨＭＥ─二００號光陽一四七西西重型機車乙輛，得手後
    供自己騎用。嗣經警於同月六日清晨，在新竹縣新豐鄉○○街二０五巷口空地旁
    車棚前，發現該機車為他人失竊之贓車，而在場埋伏；至同月六日清晨四時三十
    分許，見丙○○上前欲騎乘該機車時，上前逮捕，並於逮捕過程中，在機車後輪
    旁拾得可供啟動該機車引擎之鑰匙一支，而查獲。
二、案經新竹縣警察局竹北分局報請臺灣新竹地方法院檢察署檢察官偵查起訴。
    理  由
一、訊之被告丙○○在原法院審理中矢口否認有何竊盜犯行，辯稱：伊平日都在甲○○處工作，於該機車失竊時，並未到機車置放地點；當日係去找朋友周庭柱，要
    周庭柱載伊至新屋工作地；因尿急而至車棚處云云。惟查：
  (一)本案車牌ＨＭＥ─二００號光陽一四七西西重型機車乙輛，係被害人乙○○所使
    用（登記為曾文俊所有），於九十年十二月二日上午九時許，在新竹縣竹北市○○路一八０巷口遭竊之事實，業據被害人乙○○於警訊時陳稱綦詳，並有贓物認
    領保管單及車輛竊盜、車牌失竊資料個別查詢表查詢車輛認可資料各一紙在卷可
    稽（見偵查卷第八頁、第十頁）。
  (二)次查，證人即當場查獲之警員許傳宗於檢察官偵查中到庭結證供稱：我們巡邏過
    程中，查詢該車是失竊贓車，所以就在現場埋伏，埋伏過程中間，凌晨三點多有
    看到被告在車棚旁邊徘徊，當時我們是駕駛自用小客車，引擎有發動，他有來看
    我們這部車，但應該沒有發現我們，因為玻璃很暗，凌晨四時多，被告又回來，
    而且直接走進車棚內，從機車腳踏板拿起安全帽準備戴上，我們見時機成熟，即
    上前準備逮捕他，他一見我們來，即將安全帽丟在彈簧墊上，後來我們在偵訊過
    程中他都不願意答任何問題；我們逮捕他過程中，在機車後輪旁土堆上，拾獲三
    把鑰匙，其中一把可以開啟那機車等語（見查查卷第二十八頁、第二十九頁）。
    即被告在檢察官偵查中亦曾坦承：看到一堆人帶著槍，伊才拿起帽子云云（見偵
    查卷第二十九頁）。則被告確有在機車腳踏板上拿起安全帽，於準備戴上之時為
    警當場逮獲，應可認定。再查，寒冬清晨本非觀賞機車安全帽之適切時間，被告
    果非欲至本案放置機車之地點騎乘機車，衡情當無於清晨時分至該機車放地點，
    拿取全帽並準備戴上之理。參以，本案查獲機車之地點，係在荒敝草叢邊之不顯
    眼車庫（見偵查卷第十二頁）；且被告遭逮捕過程，曾由警員在機車附近拾獲可
    開啟機車引擎之鑰匙一把之事實，業據證人警員許傳宗供證在卷，有如前述；則
    被告為警逮捕時，應係欲至查獲本案之現場，取用其藏置之本案之機車，應可認
    定。
  (三)證人甲○○雖在原審到庭結證供稱：（問：被告九十年十月份至十二月初都住在
    你那裏嗎？），我們作電腦維修回收，我們住在廠房，在工廠內他幫我們修理，
    廠商門有遙控，他不可能出去；因他沒有鑰匙，十一月中間他有回去二、四天，
    後來到十二月四、五日回去；期間都在新屋沒有回去，有時白天和我們去回收，
    未去回收必待在工廠」等語（見原審卷第二十二頁）。然據本院二度以傳票傳喚
    證人甲○○，並請該證人提出被告在其工廠工作之資料到院作證，該證人始終拒
    不到庭；則該證人所供證：被告於九十年十月份至十二月初均住在其住處工作乙
    節，是否真實，已容懷疑。再查，證人甲○○之住所在桃園縣新屋鄉，前往本案
    機車失竊地之新竹縣竹北市，來回不過數十分鐘至一小時之車程；被告縱使確實
    在證人甲○○處工作，亦非不可尋覓空暇時間輕易來回。況且，現代社會因交通
    、資訊發達，國人之生活亦頗多樣化，平日四處工作、造訪，多所常見，即使情
    深如夫妻、父母子女亦無可能長達數月，每天二十四小時均生活、工作在一起，
    而形影不離。乃證人於原審作證時，竟得斷言「我們住在廠房，在工廠內他幫我
    們修理，廠商門有遙控，他不可能出去」云云，自顯與常理有違；其供證偏頗意
    在迴護被告，已灼然可見，自不宜據以採為被告有利之認定。
  (四)被告雖又辯稱：當日係去找朋友周庭柱，因尿急而至車棚處云云。然查，被告原
    即住附近寺廟空屋（見原審卷第三十頁周庭柱筆錄）；果若係與周庭柱相約請其
    載伊至新屋上班，則自可在其住處從容使用廁所，但無在雜草叢生之處委曲如廁
    之必要。被告另又辯稱：當日係去找朋友周庭柱，要周庭柱載伊至新屋工作地等
    語。證人周庭柱亦在原審具結供證：當天（九十年十二月六日）快天亮，我很早
    起床，他（指被告）來找我，要我載他去新屋，我有答應他，並要他等一下；後
    來他就不知跑到哪裏去；（提示偵卷查獲地點之車棚照片，問：車棚在何處），
    這車棚在我家轉角處，平常有很多機車云云（見原審卷第二十九頁）。然查，本
    案機車被發現之地點，為一之荒敝之臨時構建車棚，面積狹小僅勉強足夠容納一
    輛汽車停放，且附近雜草叢生，有現場照片附在偵查卷第十二頁可證；則證人周
    庭柱所供「平常有很多機車」云云，自難信為真實。再查，本案查獲失竊機車時
    ，方值十二月寒冷天候四點多之清晨，尚非平常上班之時間；而本案查獲地之新
    竹縣新豐鄉○○街至桃園縣新屋鄉證人甲○○之工廠，又僅不過短短數十分鐘之
    車程；衡情被告更無在寒冬、凌晨，眾人睡夢方甜之際，與證人周庭柱相約，要
    求周庭柱載其至新屋鄉上班之理。被告此部分所為辯解，及證人周庭柱在原審所
    為證言，均難認為實在。
  (五)綜上各節所述，被告在本院所辯均顯係臨訟卸責之詞，不足採信。其有於被害人
    乙○○所指述失竊車機車之時地竊取本案機車留供己用，應無庸置疑。本案事證
    明確，被告竊盜犯行，洵堪認定。
二、核被告所為係犯刑法第三百二十條第一項之竊盜罪。又前曾因犯竊盜罪，經臺灣
    新竹地方法院於八十五年十一月一日判處有期徒刑九月，執行指揮書執行完畢日
    期八十六年九月十八日；又因再犯竊盜罪，經臺灣新竹地方法院於八十八年三月
    十日判處有期徒刑二年，執行指揮書執行完畢日期為八十九年十一月十一日，而
    於八十九年十月十九日縮短刑期執行完畢出監，有本院被告全國前案紀錄表一紙
    在卷可稽，其於五年內再犯本案有期徒刑以上之罪，為累犯，應依法加重其刑。
三、原審未及詳查，遽為無罪之諭知，尚有未當。公訴人之上訴意旨，執以指摘原判
    決不當，為有理由，應由本院將原判決撤銷改判。爰審酌被告犯罪之動機、目的
    在謀  取不法財物，其手段雖非以暴力為之，然對被害人已造成財產上之損害，
    及犯罪後並未坦承犯罪之態度等一切情狀，量處如主文所示之刑，並諭知易科罰
    金之折算標準。扣案鑰匙三支，並查無積極證據足資證明係屬被告行竊本案機車
    所使用之工具，故本院認無併予宣告沒收之必要，附此敘明。
四、被告丙○○經合法傳喚，無正當理由未於言詞辯論期日到庭，爰不待其陳述，逕
    為判決。
據上論斷，應依刑事訴訟法第三百七十一條、第三百六十九條第一項前段、第三百六
十四條、第二百九十九條第一項前段，刑法第三百二十條第一項、四十七條、第四十
一條第一項，罰金罰鍰提高標準條例第一條、第二條第一項，判決如主文。
本案經檢察官田炳麟到庭執行職務。
中      華      民      國    九十一    年      七      月    二十五    日
                              臺灣高等法院刑事第十二庭
             審判長法  官  劉  景  星
                                        法  官  陳  志  洋
                                        法  官  陳  博  志
右正本證明與原本無異。
不得上訴。
                                        書記官  陳  嘉  文
中      華      民      國     九十一   年    七        月    二十五    日
附錄 本判決論罪科刑法條：
刑法第三百二十條
意圖為自己或第三人不法之所有，而竊取他人之動產者，為竊盜罪，處五年以下有期
徒刑、拘役或五百元以下罰金。
意圖為自己或第三人不法之利益，而竊佔他人之不動產者，依前項之規定處斷。
前二項之未遂犯罰之。
